【裁判字號】    90,上易,3766
【裁判日期】    901214
【裁判案由】    傷害等
【裁判全文】
臺灣高等法院刑事判決                  九十年度上易字第三七六六號
    上  訴  人
    即  被  告  甲○○
右上訴人，因傷害等案件，不服臺灣板橋地方法院，九十年度易緝字第一八○號，中
華民國九十年九月十九日第一審判決（起訴案號：臺灣板橋地方法院檢察署八十八年
偵字第一一六一五、二四九七一號）提起上訴，本院判決如左：
    主      文
原判決撤銷。
甲○○共同傷害人之身體，處有期徒刑貳月，如易科罰金，以佰元折算壹日；又共
同損壞他人之熱水瓶、電視機、收音機，足以生損害於他人，處有期徒刑貳月，如易
科罰金，以佰元折算壹日；應執行有期徒刑月，如易科罰金，以佰元折算壹日
。緩刑年。
    事      實
一、甲○○與成年男子徐旺成（經原審法院於民國八十九年七月十三日以八十八年度
    易字第四七五六號審結，並已執行完畢）係同居男女朋友關係，於八十七年十一
    月八日下午某時，至臺北縣三重市○○○路二九之一號乙○○住處，向乙○○索
    取金錢不成，竟基於傷害及毀損之犯意聯絡，共同徒手毆打乙○○，致其受有左
    前額裂傷一點五公分，左頸下方擦破傷二乘一公分之傷害，並損壞乙○○所有之
    熱水瓶、電視機、收音機等物品，足以生損害於乙○○。
二、案經乙○○訴由臺北縣警察局三重分局移送臺灣板橋地方法院檢察署檢察官偵查
    起訴。
    理      由
一、訊據上訴人即被告甲○○矢口否認右揭犯行，辯稱略是乙○○打被告，被告並無
    傷害郭某，亦未毀損其物品，證人徐旺成講的不清楚等云云。經查：
    (一)、右揭犯罪事實，迭據告訴人乙○○於原審偵審中指訴綦詳，核與證人陳建發
        於偵查中（八十八年度偵緝字第一四五○號）證述之情節相符，復有乙○○
        所舉之臺北縣立三重醫院驗傷診斷證明書暨其住處遭受毀損物品之照片多幀
        在卷足佐。
    (二)、證人徐旺成即共犯供稱：「甲○○被告訴人乙○○打，所以甲○○不服氣才
        毀損告訴人乙○○的家電用品」（見原審法院八十九年六月二十二日訊問筆
        錄，八十八年度易字第四七五六號）、「之前我作不對的已經判決（原審法
        院八十八年度易字第四七五六號判決）；被告不高興摔壞東西，吵架、打架
        東西摔來摔去」（見原審法院九十年九月十二日審判筆錄）等語；而被告亦
        不否認其有與告訴人乙○○發生糾紛之情事（見原審法院九十年一月十七日
        訊問筆錄）足佐，核與證人陳建發於偵查中所述：「當天下午，伊去找乙○
        ○聊天，進入屋內，看見家電用品被砸毀散落一地，乙○○跌坐門口旁邊，
        頭部及身體有受傷，徐旺成看見伊來就走，‧‧‧」等語，是就上共同被告
        徐旺成所為不利於己之陳述，對照證人陳建發證詞，足證徐某所陳非虛，因
        之，證人即共犯徐旺成之證言，自得採為共同被告甲○○犯罪事實之認定。
    (三)、綜上，足見被告甲○○所辯無非卸責之詞，核與事實不符，委無可採。是本
        案事證明確，被告犯行，足以認定。
二、核被告甲○○傷害告訴人之行為，係犯刑法第二百七十七條第一項傷害罪；而損
    壞告訴人家電用品等物，足以生損害於告訴人之行為，則係犯刑法第三百五十四
    條毀損罪。被告所犯上開二罪，犯意個別，行為互殊，所犯犯罪構成要件互異，
    為數罪，應予分論併罰。被告與徐旺成就上開犯行間，有犯意之聯絡及行為分擔
    ，均應論以共同正犯。檢察官起訴認被告毀損被害人之冰箱，惟從卷附被害人提
    供之冰箱照片觀之，該冰箱僅內部置物架散落（偵查卷第三頁），並無毀損不能
    使用情事，此部分自難認為成立毀損，惟此部分與毀損其他物品為實質上一罪關
    係，故不另為無罪之諭知。
三、原審因而予以論罪科刑，固非無見。惟查：被告與徐旺成共同傷害乙○○，徐旺
    成傷害部分原審僅量處有期徒刑月（八十九年易緝字第二五八號卷第四十五頁
    附判決參照），原判決竟量處被告有期徒刑肆月，尚失公允，被告並無毀損被害
    人之冰箱，有如前述，原判決認被告毀損被害人冰箱，認定事實有誤。被告上訴
    否認犯罪，指摘原判決不當，雖無理由，惟原判決既有可議，自應由本院將之撤
    銷改判。爰審酌被告之素行、犯罪之動機、目的、手段、告訴人所受傷害程度，
    犯罪後之態度等一切情狀，量處傷害罪有期徒刑貳月，毀損罪有期徒刑貳月。暨
    諭知易科罰金之折算標準，並定其應執行刑為有期徒刑月並諭知易科罰金之折
    算標準；另查刑法第四十一條業於九十年一月四日修正，同年月十日公布，於同
    年一月十二日生效施行，其修正條文為：「犯最重本刑為五年以下有期徒刑以下
    之刑之罪，而受六個月以下有期徒刑或拘役之宣告，因身體、教育、職業、家庭
    之關係或其他正當事由，執行顯有困難者，得以一元以上三元以下折算一日，易
    科罰金。但確因不執行所宣告之刑，難收矯正之效，或難以維持法秩序者，不在
    此限。」「併合處罰之數罪，均有前項情形，其應執行之刑逾六月者，亦同」，
    與修正前刑法第四十一條比較結果，修正後條文，於被告並無不利，依刑法第二
    條第一項前段規定，應依裁判時之法律，即修正後刑法第四十一條第一項前段規
    定諭知易科罰金之折算標準，附此說明。而被告前未曾受有期徒刑以上刑之宣告
    ，有臺灣高等法院檢察署刑案資料簡覆表可按，其經此偵審科刑程序之教訓，當
    知反省惕勵，信無再犯之虞，本院因認其所受宣告之刑，以暫不執行為適當，爰
    併宣告緩刑年，用啟自新。
四、檢察官移送原審併案審理（八十八年度偵字第二四九七一號）部分，經查此一移
    送併案審理事實，係以被告有為訛詐行為，涉犯詐欺罪嫌，核與原起訴部分，實
    難認為有裁判上一罪之關係，應由檢察官另為處理，而告訴狀內所陳傷害、毀損
    罪嫌部分，則與原起訴部分為同一事實，附此敘明。
據上論斷，應依刑事訴訟法第三百六十九條第一項前段、第三百六十四條、第二百九
十九條第一項前段，刑法第二十八條、第二百七十七條第一項、第三百五十四條、第
五十一條第五款、第二條第一項前段、第四十一條第一項前段、第七十四條第一款，
罰金罰鍰提高標準條例第一條前段、第二條，判決如主文。
本案經檢察官蔡薰慧到庭執行職務。
中    華    民    國      九十    年     十二       月      十四        日
                          臺灣高等法院刑事第四庭
                              審判長法  官  蔡  永  昌
                                    法  官  徐  昌  錦
                                    法  官  陳  榮  和
右正本證明與原本無異。
不得上訴。
                                    書記官  劉  麗  芬
中    華    民    國      九十    年     十二       月      十七        日
附錄：本案論罪科刑法條全文
刑法第二百七十七條第一項
傷害人之身體或健康者，處三年以下有期徒刑，拘役或一千元以下罰金。
刑法第三百五十四條
毀棄、損壞前二條以外之他人之物或致令不堪用，足以生損害於公眾或他人者，處二
年以下有期徒刑、拘役或五百元以下罰金。


司法院資訊處製作；財團法人民間司法改革基金會備份。
